Config:
  hfst:
    Gen: ../../../src/generator-gt-desc.hfst
    Morph: ../../../src/analyser-gt-desc.hfst
  xerox:
    Gen: ../../../src/generator-gt-desc.xfst
    Morph: ../../../src/analyser-gt-desc.xfst
    App: lookup


# Comments after each noun:
# ok = checked against
# ? = not checked

# Compound nouns.

Tests:
  Noun - alkoholaváddu: # GOAHTI-A SgNom + GOAHTI-U 
    alkohola+N+Cmp/SgNom+Cmp#váddu+N+Sg+Nom: [alkoholaváddu, alkohola-váddu, álkoholaváddu, álkohola-váddu]
    alkohola+N+Cmp/SgNom+Cmp#váddu+N+Sg+Gen: [alkoholaváttu, alkohola-váttu, alkoholavátto, álkoholaváttu, álkohola-váttu, alkohola-vátto, álkoholavátto, álkohola-vátto]
    alkohola+N+Cmp/SgNom+Cmp#váddu+N+Sg+Acc: [alkoholaváttu, alkohola-váttu, álkoholaváttu, álkohola-váttu]
    alkohola+N+Cmp/SgNom+Cmp#váddu+N+Sg+Loc: [alkoholaváttus, alkohola-váttus, álkohola-váttus, álkoholaváttus]
    alkohola+N+Cmp/SgNom+Cmp#váddu+N+Sg+Ill: [alkoholaváddui, alkohola-váddui, álkoholaváddui, álkohola-váddui]
    alkohola+N+Cmp/SgNom+Cmp#váddu+N+Sg+Com: [alkoholaváttuin, alkohola-váttuin, álkohola-váttuin, álkoholaváttuin]
    alkohola+N+Cmp/SgNom+Cmp#váddu+N+Pl+Nom: [alkoholaváttut, alkohola-váttut, álkohola-váttuk, alkohola-váttuk, alkoholaváttuk, álkoholaváttut, álkohola-váttut, álkoholaváttuk]
    alkohola+N+Cmp/SgNom+Cmp#váddu+N+Pl+Gen: [alkoholaváttuid, alkohola-váttuid, álkoholaváttuid, álkohola-váttuid]
    alkohola+N+Cmp/SgNom+Cmp#váddu+N+Pl+Acc: [alkoholaváttuid, alkohola-váttuid, álkoholaváttuid, álkohola-váttuid]
    alkohola+N+Cmp/SgNom+Cmp#váddu+N+Pl+Loc: [alkoholaváttuin, alkohola-váttuin, álkohola-váttuin, álkoholaváttuin]
    alkohola+N+Cmp/SgNom+Cmp#váddu+N+Pl+Ill: [alkoholaváttuide, alkohola-váttuide, álkohola-váttuide, álkoholaváttuide]
    alkohola+N+Cmp/SgNom+Cmp#váddu+N+Pl+Com: [alkoholaváttuiguin, alkohola-váttuiguin, álkohola-váttuiguin, álkoholaváttuiguin]
    alkohola+N+Cmp/SgNom+Cmp#váddu+N+Ess:    [alkoholaváddun, alkohola-váddun, álkohola-váddun, álkoholaváddun]
    alkohola+N+Cmp/SgNom+Cmp#váddu+N+Der/Dimin+N+Sg+Nom: [alkoholaváttoš, alkohola-váttoš, álkohola-váttoš, álkoholaváttoš]
    alkohola+N+Cmp/SgNom+Cmp#váddu+N+Der/Dimin+N+Der/Dimin+N+Sg+Nom: [alkoholaváttožaš, alkohola-váttožaš, álkohola-váttožaš, álkoholaváttožaš]
    alkohola+N+Cmp/SgNom+Cmp#váddu+N+Der/heapmi+A+Sg+Nom: [alkoholaváttuheapme, alkoholaváttoheapme, alkohola-váttuheapme, alkohola-váttoheapme, alkohola-váttohin, álkoholaváttuheapmi, álkohola-váttuhin, alkoholaváttoheapmi, alkohola-váttuheapmi, álkohola-váttohin, álkoholaváttuheapme, álkoholaváttoheapme, álkoholaváttoheapmi, alkoholaváttohin, alkoholaváttuheapmi, alkohola-váttuhin, álkohola-váttoheapmi, álkoholaváttuhin, álkoholaváttohin, álkohola-váttoheapme, alkohola-váttoheapmi, álkohola-váttuheapmi, álkohola-váttuheapme, alkoholaváttuhin]
    alkohola+N+Cmp/SgNom+Cmp#váddu+N+Der/laš+A+Sg+Nom: [alkoholaváttolaš, alkohola-váttolaš, álkoholaváttolaš, álkohola-váttolaš]

  Noun - juogusgirji: # MALISLONG SgNom + GOAHTI-I
    juogus+N+Cmp/SgNom+Cmp#girji+N+Sg+Nom: [juogusgirji, juogus-girji]
    juogus+N+Cmp/SgNom+Cmp#girji+N+Sg+Gen: [juogusgirjji, juogus-girjji, juogusgirjje, juogus-girjje]
    juogus+N+Cmp/SgNom+Cmp#girji+N+Sg+Acc: [juogusgirjji, juogus-girjji]
    juogus+N+Cmp/SgNom+Cmp#girji+N+Sg+Loc: [juogusgirjjis, juogus-girjjis]
    juogus+N+Cmp/SgNom+Cmp#girji+N+Sg+Ill: [juogusgirjái, juogus-girjái]
    juogus+N+Cmp/SgNom+Cmp#girji+N+Sg+Com: [juogusgirjjiin, juogus-girjjiin]
    juogus+N+Cmp/SgNom+Cmp#girji+N+Pl+Nom: [juogusgirjjit, juogus-girjjit, juogus-girjjik, juogusgirjjik]
    juogus+N+Cmp/SgNom+Cmp#girji+N+Pl+Gen: [juogusgirjjiid, juogus-girjjiid]
    juogus+N+Cmp/SgNom+Cmp#girji+N+Pl+Acc: [juogusgirjjiid, juogus-girjjiid]
    juogus+N+Cmp/SgNom+Cmp#girji+N+Pl+Loc: [juogusgirjjiin, juogus-girjjiin]
    juogus+N+Cmp/SgNom+Cmp#girji+N+Pl+Ill: [juogusgirjjiide, juogus-girjjiide]
    juogus+N+Cmp/SgNom+Cmp#girji+N+Pl+Com: [juogusgirjjiiguin, juogus-girjjiiguin]
    juogus+N+Cmp/SgNom+Cmp#girji+N+Ess: [juogusgirjin, juogus-girjin]
    juogus+N+Cmp/SgNom+Cmp#girji+N+Der/Dimin+N+Sg+Nom: [juogusgirjjáš, juogus-girjjáš]
    juogus+N+Cmp/SgNom+Cmp#girji+N+Der/Dimin+N+Der/Dimin+N+Sg+Nom: [juogusgirjjážaš, juogus-girjjážaš]
    juogus+N+Cmp/SgNom+Cmp#girji+N+Der/heapmi+A+Sg+Nom: [juogusgirjjiheapme, juogusgirjjeheapme, juogus-girjjiheapme, juogus-girjjeheapme, juogusgirjjihin, juogusgirjjehin, juogusgirjjeheapmi, juogus-girjjeheapmi, juogus-girjjehin, juogusgirjjiheapmi, juogus-girjjiheapmi, juogus-girjjihin]
    juogus+N+Cmp/SgNom+Cmp#girji+N+Der/laš+A+Sg+Nom: [juogusgirjjálaš, juogus-girjjálaš]

  Noun - beroštusgeašluondu: # JOHTOLAT SgNom + MiddleNouns + LUONDU
    beroštus+v1+N+Cmp/SgNom+Cmp#geahči+Cmp/Sh+Cmp#luondu+N+Sg+Nom: [beroštusgeašluondu, beroštusgeaš-luondu]
    beroštus+v1+N+Cmp/SgNom+Cmp#geahči+Cmp/Sh+Cmp#luondu+N+Sg+Gen: [beroštusgeašluonddu, beroštusgeaš-luonddu]
    beroštus+v1+N+Cmp/SgNom+Cmp#geahči+Cmp/Sh+Cmp#luondu+N+Sg+Acc: [beroštusgeašluonddu, beroštusgeaš-luonddu]
    beroštus+v1+N+Cmp/SgNom+Cmp#geahči+Cmp/Sh+Cmp#luondu+N+Sg+Loc: [beroštusgeašluonddus, beroštusgeaš-luonddus]
    beroštus+v1+N+Cmp/SgNom+Cmp#geahči+Cmp/Sh+Cmp#luondu+N+Sg+Ill: [beroštusgeašlundui, beroštusgeaš-lundui, beroštusgeašluondui, beroštusgeaš-luondui]
    beroštus+v1+N+Cmp/SgNom+Cmp#geahči+Cmp/Sh+Cmp#luondu+N+Sg+Com: [beroštusgeašluondduin, beroštusgeaš-luondduin]
    beroštus+v1+N+Cmp/SgNom+Cmp#geahči+Cmp/Sh+Cmp#luondu+N+Pl+Nom: [beroštusgeašluonddut, beroštusgeaš-luonddut, beroštusgeaš-luondduk, beroštusgeašluondduk]
    beroštus+v1+N+Cmp/SgNom+Cmp#geahči+Cmp/Sh+Cmp#luondu+N+Pl+Gen: [beroštusgeašluondduid, beroštusgeaš-luondduid]
    beroštus+v1+N+Cmp/SgNom+Cmp#geahči+Cmp/Sh+Cmp#luondu+N+Pl+Acc: [beroštusgeašluondduid, beroštusgeaš-luondduid]
    beroštus+v1+N+Cmp/SgNom+Cmp#geahči+Cmp/Sh+Cmp#luondu+N+Pl+Loc: [beroštusgeašluondduin, beroštusgeaš-luondduin]
    beroštus+v1+N+Cmp/SgNom+Cmp#geahči+Cmp/Sh+Cmp#luondu+N+Pl+Ill: [beroštusgeašluondduide, beroštusgeaš-luondduide]
    beroštus+v1+N+Cmp/SgNom+Cmp#geahči+Cmp/Sh+Cmp#luondu+N+Pl+Com: [beroštusgeašluondduiguin, beroštusgeaš-luondduiguin]
    beroštus+v1+N+Cmp/SgNom+Cmp#geahči+Cmp/Sh+Cmp#luondu+N+Ess: [beroštusgeašluondun, beroštusgeaš-luondun]


  Noun - dábálašbeaivebálká: # DABALAS SgNom + ALBMILONG 
    dábálaš+A+Cmp/SgNom+Cmp#beaivebálká+N+Sg+Nom: [dábálašbeaivebálká, dábálaš-beaivebálká, dábalážž-beaivebálká, dábalašbeaivebálká, dábálážž-beaivebálká, dáválážžbeaivebálká, dábalážžbeaivebálká, dáválážž-beaivebálká, dáválašbeaivebálká, dábalaš-beaivebálká, dábálážžbeaivebálká, dáválaš-beaivebálká]
    dábálaš+A+Cmp/SgNom+Cmp#beaivebálká+N+Sg+Gen: [dábálašbeaivebálkká, dábálaš-beaivebálkká, dábalážž-beaivebálkká, dábálážž-beaivebálkká, dáválážžbeaivebálkká, dáválážž-beaivebálkká, dábálážžbeaivebálkká, dábalážžbeaivebálkká, dáválašbeaivebálkká, dábalaš-beaivebálkká, dábalašbeaivebálkká, dáválaš-beaivebálkká]
    dábálaš+A+Cmp/SgNom+Cmp#beaivebálká+N+Sg+Acc: [dábálašbeaivebálkká, dábálaš-beaivebálkká, dábalážž-beaivebálkká, dábálážž-beaivebálkká, dáválážžbeaivebálkká, dáválážž-beaivebálkká, dábálážžbeaivebálkká, dábalážžbeaivebálkká, dáválašbeaivebálkká, dábalaš-beaivebálkká, dábalašbeaivebálkká, dáválaš-beaivebálkká]
    dábálaš+A+Cmp/SgNom+Cmp#beaivebálká+N+Sg+Loc: [dábálašbeaivebálkkás, dábálaš-beaivebálkkás, dáválaš-beaivebálkkás, dáválážž-beaivebálkkás, dábalaš-beaivebálkkás, dábalážžbeaivebálkkás, dáválážžbeaivebálkkás, dábálážž-beaivebálkkás, dáválašbeaivebálkkás, dábálážžbeaivebálkkás, dábalašbeaivebálkkás, dábalážž-beaivebálkkás]
    dábálaš+A+Cmp/SgNom+Cmp#beaivebálká+N+Sg+Ill: [dábálašbeaivebálkái, dábálaš-beaivebálkái, dábalašbeaivebálkái, dábálážž-beaivebálkái, dáválážžbeaivebálkái, dábálážžbeaivebálkái, dáválašbeaivebálkái, dábalaš-beaivebálkái, dáválaš-beaivebálkái, dáválážž-beaivebálkái, dábalážžbeaivebálkái, dábalážž-beaivebálkái]
    dábálaš+A+Cmp/SgNom+Cmp#beaivebálká+N+Sg+Com: [dábálašbeaivebálkkáin, dábálaš-beaivebálkkáin, dáválážžbeaivebálkkáin, dáválaš-beaivebálkkáin, dábálážžbeaivebálkkáin, dáválašbeaivebálkkáin, dábalašbeaivebálkkáin, dáválážž-beaivebálkkáin, dábalaš-beaivebálkkáin, dábalážž-beaivebálkkáin, dábalážžbeaivebálkkáin, dábálážž-beaivebálkkáin]
    dábálaš+A+Cmp/SgNom+Cmp#beaivebálká+N+Pl+Nom: [dábálašbeaivebálkkát, dábálaš-beaivebálkkát, dábálážžbeaivebálkkát, dábalážžbeaivebálkkák, dábalážž-beaivebálkkát, dábalašbeaivebálkkák, dábálážžbeaivebálkkák, dáválaš-beaivebálkkát, dáválážžbeaivebálkkák, dáválašbeaivebálkkák, dáválašbeaivebálkkát, dábalážžbeaivebálkkát, dáválážžbeaivebálkkát, dáválaš-beaivebálkkák, dábálážž-beaivebálkkát, dábálašbeaivebálkkák, dábalaš-beaivebálkkát, dábálaš-beaivebálkkák, dábalážž-beaivebálkkák, dábalašbeaivebálkkát, dábálážž-beaivebálkkák, dábalaš-beaivebálkkák, dáválážž-beaivebálkkát, dáválážž-beaivebálkkák]
    dábálaš+A+Cmp/SgNom+Cmp#beaivebálká+N+Pl+Gen: [dábálašbeaivebálkkáid, dábálaš-beaivebálkkáid, dábálážž-beaivebálkkáid, dáválašbeaivebálkkáid, dáválážž-beaivebálkkáid, dábalážžbeaivebálkkáid, dáválaš-beaivebálkkáid, dáválážžbeaivebálkkáid, dábalážž-beaivebálkkáid, dábálážžbeaivebálkkáid, dábalašbeaivebálkkáid, dábalaš-beaivebálkkáid]
    dábálaš+A+Cmp/SgNom+Cmp#beaivebálká+N+Pl+Acc: [dábálašbeaivebálkkáid, dábálaš-beaivebálkkáid, dábálážž-beaivebálkkáid, dáválašbeaivebálkkáid, dáválážž-beaivebálkkáid, dábalážžbeaivebálkkáid, dáválaš-beaivebálkkáid, dáválážžbeaivebálkkáid, dábalážž-beaivebálkkáid, dábálážžbeaivebálkkáid, dábalašbeaivebálkkáid, dábalaš-beaivebálkkáid
]
    dábálaš+A+Cmp/SgNom+Cmp#beaivebálká+N+Pl+Loc: [dábálašbeaivebálkkáin, dábálaš-beaivebálkkáin, dáválážžbeaivebálkkáin, dáválaš-beaivebálkkáin, dábálážžbeaivebálkkáin, dáválašbeaivebálkkáin, dábalašbeaivebálkkáin, dáválážž-beaivebálkkáin, dábalaš-beaivebálkkáin, dábalážž-beaivebálkkáin, dábalážžbeaivebálkkáin, dábálážž-beaivebálkkáin]
    dábálaš+A+Cmp/SgNom+Cmp#beaivebálká+N+Pl+Ill: [dábálašbeaivebálkkáide, dábálaš-beaivebálkkáide, dábálážž-beaivebálkkáide, dáválaš-beaivebálkkáide, dábálážžbeaivebálkkáide, dábalaš-beaivebálkkáide, dáválážžbeaivebálkkáide, dáválážž-beaivebálkkáide, dáválašbeaivebálkkáide, dábalážž-beaivebálkkáide, dábalašbeaivebálkkáide, dábalážžbeaivebálkkáide]
    dábálaš+A+Cmp/SgNom+Cmp#beaivebálká+N+Pl+Com: [dábálašbeaivebálkkáiguin, dábálaš-beaivebálkkáiguin, dábalážž-beaivebálkkáiguin, dábalašbeaivebálkkáiguin, dáválaš-beaivebálkkáiguin, dábalaš-beaivebálkkáiguin, dábálážž-beaivebálkkáiguin, dáválašbeaivebálkkáiguin, dábálážžbeaivebálkkáiguin, dáválážž-beaivebálkkáiguin, dáválážžbeaivebálkkáiguin, dábalážžbeaivebálkkáiguin]
    dábálaš+A+Cmp/SgNom+Cmp#beaivebálká+N+Ess: [dábálašbeaivebálkán, dábálaš-beaivebálkán, dáválážžbeaivebálkán, dábalašbeaivebálkán, dábalaš-beaivebálkán, dábálážž-beaivebálkán, dáválašbeaivebálkán, dáválážž-beaivebálkán, dáválaš-beaivebálkán, dábálážžbeaivebálkán, dábalážž-beaivebálkán, dábalážžbeaivebálkán]
    dábálaš+A+Cmp/SgNom+Cmp#beaivebálká+N+Der/Dimin+N+Sg+Nom: [dábálašbeaivebálkkáš, dábálaš-beaivebálkkáš, dáválážžbeaivebálkkáš, dábalaš-beaivebálkkáš, dáválašbeaivebálkkáš, dábalašbeaivebálkkáš, dáválaš-beaivebálkkáš, dábálážžbeaivebálkkáš, dábálážž-beaivebálkkáš, dáválážž-beaivebálkkáš, dábalážžbeaivebálkkáš, dábalážž-beaivebálkkáš]
    dábálaš+A+Cmp/SgNom+Cmp#beaivebálká+N+Der/Dimin+N+Der/Dimin+N+Sg+Nom: [dábálašbeaivebálkkážaš, dábálaš-beaivebálkkážaš, dáválaš-beaivebálkkážaš, dábalážž-beaivebálkkážaš, dáválážž-beaivebálkkážaš, dábalážžbeaivebálkkážaš, dábálážžbeaivebálkkážaš, dábalašbeaivebálkkážaš, dábálážž-beaivebálkkážaš, dáválážžbeaivebálkkážaš, dábalaš-beaivebálkkážaš, dáválašbeaivebálkkážaš]
    dábálaš+A+Cmp/SgNom+Cmp#beaivebálká+N+Der/heapmi+A+Sg+Nom: [dábálašbeaivebálkkáheapme, dábálaš-beaivebálkkáheapme, dábalážžbeaivebálkkáheapmi, dáválážž-beaivebálkkáhin, dáválážžbeaivebálkkáhin, dáválašbeaivebálkkáheapme, dábalašbeaivebálkkáhin, dábalážžbeaivebálkkáheapme, dáválaš-beaivebálkkáheapmi, dábálážž-beaivebálkkáhin, dábálašbeaivebálkkáhin, dáválašbeaivebálkkáheapmi, dáválážž-beaivebálkkáheapmi, dábálážžbeaivebálkkáheapmi, dábalážžbeaivebálkkáhin, dábalaš-beaivebálkkáhin, dábalaš-beaivebálkkáheapmi, dábálážž-beaivebálkkáheapmi, dábálážžbeaivebálkkáheapme, dábálaš-beaivebálkkáhin, dábalaš-beaivebálkkáheapme, dáválážž-beaivebálkkáheapme, dábálážžbeaivebálkkáhin, dábálážž-beaivebálkkáheapme, dábalašbeaivebálkkáheapmi, dábalašbeaivebálkkáheapme, dábalážž-beaivebálkkáhin, dábálašbeaivebálkkáheapmi, dáválaš-beaivebálkkáheapme, dáválaš-beaivebálkkáhin, dábálaš-beaivebálkkáheapmi, dáválašbeaivebálkkáhin, dáválážžbeaivebálkkáheapmi, dábalážž-beaivebálkkáheapmi, dáválážžbeaivebálkkáheapme, dábalážž-beaivebálkkáheapme]
    dábálaš+A+Cmp/SgNom+Cmp#beaivebálká+N+Der/laš+A+Sg+Nom: [dábálašbeaivebálkkálaš, dábálaš-beaivebálkkálaš, dáválašbeaivebálkkálaš, dáválaš-beaivebálkkálaš, dábalážžbeaivebálkkálaš, dáválážž-beaivebálkkálaš, dábalašbeaivebálkkálaš, dábálážžbeaivebálkkálaš, dábalaš-beaivebálkkálaš, dáválážžbeaivebálkkálaš, dábalážž-beaivebálkkálaš, dábálážž-beaivebálkkálaš]

  Noun - apmilbealjuogus: # FirstComponent + MALISLONG 
    apmilbeal+N+Cmp#juogus+N+Sg+Nom: [apmilbealjuogus, apmilbeal-juogus]
    apmilbeal+N+Cmp#juogus+N+Sg+Gen: [apmilbealjuhkosa, apmilbeal-juhkosa, apmilbeal-juhkos, apmilbealjuhkos]
    apmilbeal+N+Cmp#juogus+N+Sg+Acc: [apmilbealjuhkosa, apmilbeal-juhkosa, apmilbeal-juhkos, apmilbealjuhkos]
    apmilbeal+N+Cmp#juogus+N+Sg+Loc: [apmilbealjuhkosis, apmilbeal-juhkosis]
    apmilbeal+N+Cmp#juogus+N+Sg+Ill: [apmilbealjuhkosii, apmilbeal-juhkosii]
    apmilbeal+N+Cmp#juogus+N+Sg+Com: [apmilbealjuhkosiin, apmilbeal-juhkosiin, apmilbealjuhkosiinna, apmilbeal-juhkosiinna]
    apmilbeal+N+Cmp#juogus+N+Pl+Nom: [apmilbealjuhkosat, apmilbeal-juhkosat, apmilbeal-juhkosak, apmilbealjuhkosak]
    apmilbeal+N+Cmp#juogus+N+Pl+Gen: [apmilbealjuhkosiid, apmilbeal-juhkosiid]
    apmilbeal+N+Cmp#juogus+N+Pl+Acc: [apmilbealjuhkosiid, apmilbeal-juhkosiid]
    apmilbeal+N+Cmp#juogus+N+Pl+Loc: [apmilbealjuhkosiin, apmilbeal-juhkosiin, apmilbealjuhkosiinna, apmilbeal-juhkosiinna]
    apmilbeal+N+Cmp#juogus+N+Pl+Ill: [apmilbealjuhkosiidda, apmilbeal-juhkosiidda]
    apmilbeal+N+Cmp#juogus+N+Pl+Com: [apmilbealjuhkosiiguin, apmilbeal-juhkosiiguin]
    apmilbeal+N+Cmp#juogus+N+Ess: [apmilbealjuogusin, apmilbeal-juogusin, apmilbealjuhkosin, apmilbeal-juhkosin]
    apmilbeal+N+Cmp#juogus+N+Der/Dimin+N+Sg+Nom: [apmilbealjuhkosaš, apmilbeal-juhkosaš]
    apmilbeal+N+Cmp#juogus+N+Der/Dimin+N+Der/Dimin+N+Sg+Nom: [apmilbealjuhkosaččaš, apmilbeal-juhkosaččaš]
    apmilbeal+N+Cmp#juogus+N+Der/heapmi+A+Sg+Nom: [apmilbealjuogusheapme, apmilbeal-juogusheapme, apmilbeal-juogusheapmi, apmilbealjuogusheapmi]
    apmilbeal+N+Cmp#juogus+N+Der/laš+A+Sg+Nom: [apmilbealjuoguslaš, apmilbeal-juoguslaš, apmilbealjuoguslážž, apmilbeal-juoguslážž]


  Noun - beanalihtti: # BEANA SgNom + AIGI
    beana+N+Cmp/SgNom+Cmp#lihtti+N+Sg+Nom: [beanalihtti, beana-lihtti]
    beana+N+Cmp/SgNom+Cmp#lihtti+N+Sg+Loc: [beanalihtis, beana-lihtis]
    beana+N+Cmp/SgNom+Cmp#lihtti+N+Sg+Ill: [beanalihttái, beana-lihttái, beanalihttii, beana-lihttii]
    beana+N+Cmp/SgNom+Cmp#lihtti+N+Der/Dimin+N+Sg+Nom: [beanalihtáš, beana-lihtáš]

  Noun - beatnatlihtti: # BEANA SgGen + AIGI
    beana+N+Cmp/SgGen+Cmp#lihtti+N+Sg+Nom: [beatnatlihtti, beatnat-lihtti, beatnaga-lihtti, beatnagalihtti]
    beana+N+Cmp/SgGen+Cmp#lihtti+N+Sg+Loc: [beatnatlihtis, beatnat-lihtis, beatnagalihtis, beatnaga-lihtis]
    beana+N+Cmp/SgGen+Cmp#lihtti+N+Sg+Ill: [beatnatlihttái, beatnat-lihttái, beatnagalihttái, beatnagalihttii, beatnaga-lihttii, beatnat-lihttii, beatnatlihttii, beatnaga-lihttái]
    beana+N+Cmp/SgGen+Cmp#lihtti+N+Der/Dimin+N+Sg+Nom: [beatnatlihtáš, beatnat-lihtáš, beatnaga-lihtáš, beatnagalihtáš]

  Noun - beatnagiidlihtti: # BEANA PlGenCmp + AIGI
    beana+N+Cmp/PlGen+Cmp#lihtti+N+Sg+Nom: [beatnagiidlihtti, beatnagiid-lihtti]
    beana+N+Cmp/PlGen+Cmp#lihtti+N+Sg+Loc: [beatnagiidlihtis, beatnagiid-lihtis]
    beana+N+Cmp/PlGen+Cmp#lihtti+N+Sg+Ill: [beatnagiidlihttii, beatnagiid-lihttái, beatnagiidlihttái, beatnagiid-lihttii]
    beana+N+Cmp/PlGen+Cmp#lihtti+N+Der/Dimin+N+Sg+Nom: [beatnagiidlihtáš, beatnagiid-lihtáš]

  Noun - duovddadilli: # SEAMU SgNomCmp + ALBMILONGSHORT
    duovdda+N+Cmp/SgNom+Cmp#dilli+N+Sg+Nom: [duovddadilli, duovdda-dilli]
    duovdda+N+Cmp/SgNom+Cmp#dilli+N+Sg+Gen: [duovddadili, duovdda-dili]
    duovdda+N+Cmp/SgNom+Cmp#dilli+N+Sg+Gen+PxDu1: [duovddadilláme, duovdda-dilláme]
    duovdda+N+Cmp/SgNom+Cmp#dilli+N+Sg+Acc: [duovddadili, duovdda-dili]
    duovdda+N+Cmp/SgNom+Cmp#dilli+N+Sg+Loc: [duovddadilis, duovdda-dilis]
    duovdda+N+Cmp/SgNom+Cmp#dilli+N+Sg+Ill: [duovddadillái, duovdda-dillái]
    duovdda+N+Cmp/SgNom+Cmp#dilli+N+Sg+Com: [duovddadiliin, duovdda-diliin]
    duovdda+N+Cmp/SgNom+Cmp#dilli+N+Pl+Nom: [duovddadilit, duovdda-dilit, duovddadilik, duovdda-dilik]
    duovdda+N+Cmp/SgNom+Cmp#dilli+N+Pl+Gen: [duovddadiliid, duovdda-diliid]
    duovdda+N+Cmp/SgNom+Cmp#dilli+N+Pl+Acc: [duovddadiliid, duovdda-diliid]
    duovdda+N+Cmp/SgNom+Cmp#dilli+N+Pl+Loc: [duovddadiliin, duovdda-diliin]
    duovdda+N+Cmp/SgNom+Cmp#dilli+N+Pl+Ill: [duovddadiliide, duovdda-diliide]
    duovdda+N+Cmp/SgNom+Cmp#dilli+N+Pl+Com: [duovddadiliiguin, duovdda-diliiguin]
    duovdda+N+Cmp/SgNom+Cmp#dilli+N+Ess: [duovddadillin, duovdda-dillin]
    duovdda+N+Cmp/SgNom+Cmp#dilli+N+Der/Dimin+N+Sg+Nom: [duovddadiláš, duovdda-diláš]

  Noun - duovdagadilli: # SEAMU SgGenCmp + ALBMILONGSHORT
    duovdda+N+Cmp/SgGen+Cmp#dilli+N+Sg+Nom: [duovdagadilli, duovdaga-dilli, duovdatdilli, duovdat-dilli]
    duovdda+N+Cmp/SgGen+Cmp#dilli+N+Sg+Gen: [duovdagadili, duovdaga-dili, duovdat-dili, duovdatdili]
    duovdda+N+Cmp/SgGen+Cmp#dilli+N+Sg+Gen+PxDu1: [duovdagadilláme, duovdaga-dilláme, duovdat-dilláme, duovdatdilláme]
    duovdda+N+Cmp/SgGen+Cmp#dilli+N+Sg+Acc: [duovdagadili, duovdaga-dili, duovdat-dili, duovdatdili]
    duovdda+N+Cmp/SgGen+Cmp#dilli+N+Sg+Loc: [duovdagadilis, duovdaga-dilis, duovdat-dilis, duovdatdilis]
    duovdda+N+Cmp/SgGen+Cmp#dilli+N+Sg+Ill: [duovdagadillái, duovdaga-dillái, duovdat-dillái, duovdatdillái]
    duovdda+N+Cmp/SgGen+Cmp#dilli+N+Sg+Com: [duovdagadiliin, duovdaga-diliin, duovdatdiliin, duovdat-diliin]
    duovdda+N+Cmp/SgGen+Cmp#dilli+N+Pl+Nom: [duovdagadilit, duovdaga-dilit, duovdatdilit, duovdaga-dilik, duovdat-dilit, duovdat-dilik, duovdatdilik, duovdagadilik]
    duovdda+N+Cmp/SgGen+Cmp#dilli+N+Pl+Gen: [duovdagadiliid, duovdaga-diliid, duovdat-diliid, duovdatdiliid]
    duovdda+N+Cmp/SgGen+Cmp#dilli+N+Pl+Acc: [duovdagadiliid, duovdaga-diliid, duovdat-diliid, duovdatdiliid]
    duovdda+N+Cmp/SgGen+Cmp#dilli+N+Pl+Loc: [duovdagadiliin, duovdaga-diliin, duovdatdiliin, duovdat-diliin]
    duovdda+N+Cmp/SgGen+Cmp#dilli+N+Pl+Ill: [duovdagadiliide, duovdaga-diliide, duovdat-diliide, duovdatdiliide]
    duovdda+N+Cmp/SgGen+Cmp#dilli+N+Pl+Com: [duovdagadiliiguin, duovdaga-diliiguin, duovdatdiliiguin, duovdat-diliiguin]
    duovdda+N+Cmp/SgGen+Cmp#dilli+N+Ess: [duovdagadillin, duovdaga-dillin, duovdatdillin, duovdat-dillin]
    duovdda+N+Cmp/SgGen+Cmp#dilli+N+Der/Dimin+N+Sg+Nom: [duovdagadiláš, duovdaga-diláš, duovdat-diláš, duovdatdiláš]

  Noun - duovdagiiddilli: # SEAMU PlGenCmp + ALBMILONGSHORT
    duovdda+N+Cmp/PlGen+Cmp#dilli+N+Sg+Nom: [duovdagiiddilli, duovdagiid-dilli]
    duovdda+N+Cmp/PlGen+Cmp#dilli+N+Sg+Gen: [duovdagiiddili, duovdagiid-dili]
    duovdda+N+Cmp/PlGen+Cmp#dilli+N+Sg+Gen+PxDu1: [duovdagiiddilláme, duovdagiid-dilláme]
    duovdda+N+Cmp/PlGen+Cmp#dilli+N+Sg+Acc: [duovdagiiddili, duovdagiid-dili]
    duovdda+N+Cmp/PlGen+Cmp#dilli+N+Sg+Loc: [duovdagiiddilis, duovdagiid-dilis]
    duovdda+N+Cmp/PlGen+Cmp#dilli+N+Sg+Ill: [duovdagiiddillái, duovdagiid-dillái]
    duovdda+N+Cmp/PlGen+Cmp#dilli+N+Sg+Com: [duovdagiiddiliin, duovdagiid-diliin]
    duovdda+N+Cmp/PlGen+Cmp#dilli+N+Pl+Nom: [duovdagiiddilit, duovdagiid-dilit,duovdagiiddilik, duovdagiid-dilik]
    duovdda+N+Cmp/PlGen+Cmp#dilli+N+Pl+Gen: [duovdagiiddiliid, duovdagiid-diliid]
    duovdda+N+Cmp/PlGen+Cmp#dilli+N+Pl+Acc: [duovdagiiddiliid, duovdagiid-diliid]
    duovdda+N+Cmp/PlGen+Cmp#dilli+N+Pl+Loc: [duovdagiiddiliin, duovdagiid-diliin]
    duovdda+N+Cmp/PlGen+Cmp#dilli+N+Pl+Ill: [duovdagiiddiliide, duovdagiid-diliide]
    duovdda+N+Cmp/PlGen+Cmp#dilli+N+Pl+Com: [duovdagiiddiliiguin, duovdagiid-diliiguin]
    duovdda+N+Cmp/PlGen+Cmp#dilli+N+Ess: [duovdagiiddillin, duovdagiid-dillin]
    duovdda+N+Cmp/PlGen+Cmp#dilli+N+Der/Dimin+N+Sg+Nom: [duovdagiiddiláš, duovdagiid-diláš]

  Noun - olmmošjuolgi: # FALIS SgNomCmp + AIGI
    olmmoš+N+Cmp/SgNom+Cmp#juolgi+N+Sg+Nom: [olmmošjuolgi, olmmoš-juolgi]
    olmmoš+N+Cmp/SgNom+Cmp#juolgi+N+Pl+Nom: [olmmošjuolggit, olmmoš-juolggit]
    olmmoš+N+Cmp/SgNom+Cmp#juolgi+N+Sg+Ill: [olmmošjuolgái, olmmoš-juolgái, olmmoš-juolgii, olmmošjuolgii]
    olmmoš+N+Cmp/SgNom+Cmp#juolgi+N+Der/Dimin+N+Sg+Nom: [olmmošjuolggáš, olmmoš-juolggáš]
    olmmoš+N+Cmp/SgNom+Cmp#juolgi+N+Der/Dimin+N+Der/Dimin+N+Sg+Nom: [olmmošjuolggážaš, olmmoš-juolggážaš]
    olmmoš+N+Cmp/SgNom+Cmp#juolgi+N+Der/heapmi+A+Sg+Nom: [olmmošjuolggeheapme, olmmoš-juolggeheapme, olmmoš-juolggehin, olmmoš-juolggeheapmi, olmmošjuolggehin, olmmošjuolggeheapmi]
    olmmoš+N+Cmp/SgNom+Cmp#juolgi+N+Der/laš+A+Sg+Nom: [olmmošjuolggálaš, olmmoš-juolggálaš]

  Noun - olbmojuolgi: # FALIS SgGenCmp + AIGI
    olmmoš+N+Cmp/SgGen+Cmp#juolgi+N+Sg+Nom: [olbmojuolgi, olbmo-juolgi]
    olmmoš+N+Cmp/SgGen+Cmp#juolgi+N+Pl+Nom: [olbmojuolggit, olbmo-juolggit]
    olmmoš+N+Cmp/SgGen+Cmp#juolgi+N+Sg+Ill: [olbmojuolgái, olbmo-juolgái, olbmojuolgii, olbmo-juolgii]
    olmmoš+N+Cmp/SgGen+Cmp#juolgi+N+Der/Dimin+N+Sg+Nom: [olbmojuolggáš, olbmo-juolggáš]
    olmmoš+N+Cmp/SgGen+Cmp#juolgi+N+Der/Dimin+N+Der/Dimin+N+Sg+Nom: [olbmojuolggážaš, olbmo-juolggážaš]
    olmmoš+N+Cmp/SgGen+Cmp#juolgi+N+Der/heapmi+A+Sg+Nom: [olbmojuolggeheapme, olbmo-juolggeheapme, olbmojuolggehin, olbmo-juolggeheapmi, olbmojuolggeheapmi, olbmo-juolggehin]
    olmmoš+N+Cmp/SgGen+Cmp#juolgi+N+Der/laš+A+Sg+Nom: [olbmojuolggálaš, olbmo-juolggálaš]

  Noun - olbmuidjuolgi: # FALIS PlGenCmp + AIGI
    olmmoš+N+Cmp/PlGen+Cmp#juolgi+N+Sg+Nom: [olbmuidjuolgi, olbmuid-juolgi]
    olmmoš+N+Cmp/PlGen+Cmp#juolgi+N+Pl+Nom: [olbmuidjuolggit, olbmuid-juolggit]
    olmmoš+N+Cmp/PlGen+Cmp#juolgi+N+Sg+Ill: [olbmuidjuolgái, olbmuid-juolgái, olbmuidjuolgii, olbmuid-juolgii]
    olmmoš+N+Cmp/PlGen+Cmp#juolgi+N+Der/Dimin+N+Sg+Nom: [olbmuidjuolggáš, olbmuid-juolggáš]
    olmmoš+N+Cmp/PlGen+Cmp#juolgi+N+Der/Dimin+N+Der/Dimin+N+Sg+Nom: [olbmuidjuolggážaš, olbmuid-juolggážaš]
    olmmoš+N+Cmp/PlGen+Cmp#juolgi+N+Der/heapmi+A+Sg+Nom: [olbmuidjuolggeheapme, olbmuid-juolggeheapme, olbmuidjuolggehin, olbmuid-juolggehin, olbmuidjuolggeheapmi, olbmuid-juolggeheapmi]
    olmmoš+N+Cmp/PlGen+Cmp#juolgi+N+Der/laš+A+Sg+Nom: [olbmuidjuolggálaš, olbmuid-juolggálaš]

  Noun - muitomuittašeapmi: # AIGI SgNomCmp +  EAPMI
    muitu+N+Cmp/SgNom+Cmp#muittašeapmi+N+Sg+Nom: [muitomuittašeapmi, muito-muittašeapmi, muitomuittašeapme, muito-muittašeapme]
    muitu+N+Cmp/SgNom+Cmp#muittašeapmi+N+Sg+Loc: [muitomuittašeames, muitomuittašeamis, muito-muittašeames, muito-muittašeamis]
    muitu+N+Cmp/SgNom+Cmp#muittašeapmi+N+Sg+Ill: [muitomuittašeapmái, muito-muittašeapmái, muitomuittašeapmii, muito-muittašeapmii]

  Noun - muittomuittašeapmi: # AIGI SgGenCmp +  EAPMI
    muitu+N+Cmp/SgGen+Cmp#muittašeapmi+N+Sg+Nom: [muittomuittašeapmi, muitto-muittašeapmi, muittomuittašeapme, muitto-muittašeapme]
    muitu+N+Cmp/SgGen+Cmp#muittašeapmi+N+Sg+Loc: [muittomuittašeames, muittomuittašeamis, muitto-muittašeames, muitto-muittašeamis]
    muitu+N+Cmp/SgGen+Cmp#muittašeapmi+N+Sg+Ill: [muittomuittašeapmái, muitto-muittašeapmái, muittomuittašeapmii, muitto-muittašeapmii]

  Noun - muittuidmuittašeapmi: # AIGI PlGenCmp +  EAPMI
    muitu+N+Cmp/PlGen+Cmp#muittašeapmi+N+Sg+Nom: [muittuidmuittašeapmi, muittuid-muittašeapmi, muittuid-muittašeapme, muittuidmuittašeapme]
    muitu+N+Cmp/PlGen+Cmp#muittašeapmi+N+Sg+Loc: [muittuidmuittašeames, muittuidmuittašeamis, muittuid-muittašeames, muittuid-muittašeamis]
    muitu+N+Cmp/PlGen+Cmp#muittašeapmi+N+Sg+Ill: [muittuidmuittašeapmái, muittuid-muittašeapmái, muittuidmuittašeapmii, muittuid-muittašeapmii]

  Noun - muittašaneaiggát: # EAPMI SgCmp + GAHPIRLONG
    muittašeapmi+N+Cmp/SgNom+Cmp#eaiggát+N+Sg+Nom: [muittašaneaiggát, muittašan-eaiggát]
    muittašeapmi+N+Cmp/SgNom+Cmp#eaiggát+N+Sg+Loc: [muittašaneaiggádis, muittašan-eaiggádis]
    muittašeapmi+N+Cmp/SgNom+Cmp#eaiggát+N+Sg+Ill: [muittašaneaiggádii, muittašan-eaiggádii]
    muittašeapmi+N+Cmp/SgNom+Cmp#eaiggát+N+Der/laš+A+Sg+Nom: [muittašaneaiggátlaš, muittašan-eaiggátlaš, muittašaneaiggátlážž, muittašan-eaiggátlážž]

  Noun - oarregávpi: # ALBMI SgNomCmp + GOAHTI-I
    oarri+G7+N+Cmp/SgNom+Cmp#gávpi+N+Sg+Nom: [oarregávpi, oarre-gávpi, oarri-gávpi, oarrigávpi]
    oarri+G7+N+Cmp/SgNom+Cmp#gávpi+N+Pl+Nom: [oarregávppit, oarre-gávppit, oarregávppik, oarri-gávppit, oarre-gávppik, oarrigávppik, oarrigávppit, oarri-gávppik]
    oarri+G7+N+Cmp/SgNom+Cmp#gávpi+N+Sg+Ill: [oarregávpái, oarre-gávpái, oarri-gávpái, oarrigávpái]
    oarri+G7+N+Cmp/SgNom+Cmp#gávpi+N+Der/Dimin+N+Sg+Nom: [oarregávppáš, oarre-gávppáš, oarri-gávppáš, oarrigávppáš]
    oarri+G7+N+Cmp/SgNom+Cmp#gávpi+N+Der/Dimin+N+Der/Dimin+N+Sg+Nom: [oarregávppážaš, oarre-gávppážaš, oarrigávppážaš, oarri-gávppážaš]
    oarri+G7+N+Cmp/SgNom+Cmp#gávpi+N+Der/heapmi+A+Sg+Nom: [oarregávppeheapme, oarre-gávppeheapme, oarri-gávppeheapme, oarregávppehin, oarre-gávppeheapmi, oarri-gávppeheapmi, oarrigávppihin, oarregávppiheapmi, oarri-gávppihin, oarre-gávppiheapmi, oarrigávppeheapmi, oarrigávppeheapme, oarre-gávppihin, oarrigávppehin, oarri-gávppehin, oarre-gávppehin, oarrigávppiheapmi, oarri-gávppiheapmi, oarregávppihin, oarri-gávppiheapme, oarregávppeheapmi, oarrigávppiheapme, oarre-gávppiheapme, oarregávppiheapme]
    oarri+G7+N+Cmp/SgNom+Cmp#gávpi+N+Der/laš+A+Sg+Nom: [oarregávppálaš, oarre-gávppálaš, oarri-gávppálaš, oarrigávppálaš]


  Noun - orriidgávpi: # ALBMI PlGenCmp + GOAHTI-I
    oarri+G7+N+Cmp/PlGen+Cmp#gávpi+N+Sg+Nom: [orriidgávpi, orriid-gávpi, oarriid-gávpi, oarriidgávpi]
    oarri+G7+N+Cmp/PlGen+Cmp#gávpi+N+Pl+Nom: [orriidgávppit, orriid-gávppit, orriid-gávppik, oarriid-gávppik, oarriidgávppit, orriidgávppik, oarriidgávppik, oarriid-gávppit]
    oarri+G7+N+Cmp/PlGen+Cmp#gávpi+N+Sg+Ill: [orriidgávpái, orriid-gávpái, oarriid-gávpái, oarriidgávpái]
    oarri+G7+N+Cmp/PlGen+Cmp#gávpi+N+Der/Dimin+N+Sg+Nom: [orriidgávppáš, orriid-gávppáš, oarriidgávppáš, oarriid-gávppáš]
    oarri+G7+N+Cmp/PlGen+Cmp#gávpi+N+Der/Dimin+N+Der/Dimin+N+Sg+Nom: [orriidgávppážaš, orriid-gávppážaš, oarriid-gávppážaš, oarriidgávppážaš]
    oarri+G7+N+Cmp/PlGen+Cmp#gávpi+N+Der/heapmi+A+Sg+Nom: [orriidgávppeheapme, orriid-gávppeheapme, orriidgávppiheapmi, oarriidgávppihin, orriid-gávppiheapmi, orriid-gávppihin, oarriid-gávppehin, orriidgávppihin, oarriid-gávppihin, orriid-gávppehin, oarriid-gávppiheapmi, oarriid-gávppiheapme, orriidgávppeheapmi, oarriidgávppeheapmi, orriid-gávppeheapmi, oarriidgávppeheapme, oarriidgávppiheapme, oarriidgávppehin, oarriid-gávppeheapme, orriidgávppehin, oarriidgávppiheapmi, oarriid-gávppeheapmi, orriid-gávppiheapme, orriidgávppiheapme]
    oarri+G7+N+Cmp/PlGen+Cmp#gávpi+N+Der/laš+A+Sg+Nom: [orriidgávppálaš, orriid-gávppálaš, oarriid-gávppálaš, oarriidgávppálaš]

  Noun - juhkkisearvi: # ACTORTVder SgNomCmp + GOAHTI-I
    juhkat+V+TV+Der/NomAg+N+Cmp/SgNom+Cmp#searvi+N+Sg+Nom: [juhkkisearvi, juhkki-searvi]
    juhkat+V+TV+Der/NomAg+N+Cmp/SgNom+Cmp#searvi+N+Pl+Nom: [juhkkisearvvit, juhkki-searvvit, juhkkisearvvik, juhkki-searvvik]
    juhkat+V+TV+Der/NomAg+N+Cmp/SgNom+Cmp#searvi+N+Sg+Ill: [juhkkisearvái, juhkki-searvái]
    juhkat+V+TV+Der/NomAg+N+Cmp/SgNom+Cmp#searvi+N+Der/Dimin+N+Sg+Nom: [juhkkisearvváš, juhkki-searvváš]
    juhkat+V+TV+Der/NomAg+N+Cmp/SgNom+Cmp#searvi+N+Der/Dimin+N+Der/Dimin+N+Sg+Nom: [juhkkisearvvážaš, juhkki-searvvážaš]
    juhkat+V+TV+Der/NomAg+N+Cmp/SgNom+Cmp#searvi+N+Der/heapmi+A+Sg+Nom: [juhkkisearvveheapme, juhkki-searvveheapme, juhkkisearvveheapmi, juhkki-searvviheapmi, juhkki-searvveheapmi, juhkki-searvvehin, juhkkisearvvihin, juhkkisearvvehin, juhkki-searvvihin, juhkkisearvviheapmi, juhkki-searvviheapme,juhkkisearvviheapme]
    juhkat+V+TV+Der/NomAg+N+Cmp/SgNom+Cmp#searvi+N+Der/laš+A+Sg+Nom: [juhkkisearvválaš, juhkki-searvválaš]

  Noun - juhkkiidsearvi: # ACTORTVder PlGenCmp + GOAHTI-I
    juhkat+V+TV+Der/NomAg+N+Cmp/PlGen+Cmp#searvi+N+Sg+Nom: [juhkkiidsearvi, juhkkiid-searvi]
    juhkat+V+TV+Der/NomAg+N+Cmp/PlGen+Cmp#searvi+N+Pl+Nom: [juhkkiidsearvvit, juhkkiid-searvvit, juhkkiidsearvvik, juhkkiid-searvvik]
    juhkat+V+TV+Der/NomAg+N+Cmp/PlGen+Cmp#searvi+N+Sg+Ill: [juhkkiidsearvái, juhkkiid-searvái]
    juhkat+V+TV+Der/NomAg+N+Cmp/PlGen+Cmp#searvi+N+Der/Dimin+N+Sg+Nom: [juhkkiidsearvváš, juhkkiid-searvváš]
    juhkat+V+TV+Der/NomAg+N+Cmp/PlGen+Cmp#searvi+N+Der/Dimin+N+Der/Dimin+N+Sg+Nom: [juhkkiidsearvvážaš, juhkkiid-searvvážaš]
    juhkat+V+TV+Der/NomAg+N+Cmp/PlGen+Cmp#searvi+N+Der/heapmi+A+Sg+Nom: [juhkkiidsearvveheapme, juhkkiid-searvveheapme, juhkkiidsearvvihin, juhkkiidsearvvehin, juhkkiid-searvviheapmi, juhkkiid-searvveheapmi, juhkkiid-searvvehin, juhkkiidsearvviheapmi, juhkkiidsearvveheapmi, juhkkiid-searvvihin, juhkkiid-searvviheapme, juhkkiidsearvviheapme]
    juhkat+V+TV+Der/NomAg+N+Cmp/PlGen+Cmp#searvi+N+Der/laš+A+Sg+Nom: [juhkkiidsearvválaš, juhkkiid-searvválaš]

  Noun - agibeaiávssis: # FirstComponent + LASIS
    agibeai+N+Cmp#ávssis+N+Sg+Nom: [agibeaiávssis, agibeai-ávssis]
    agibeai+N+Cmp#ávssis+N+Pl+Nom: [agibeaiáksát, agibeai-áksát, agibeaiáksák, agibeai-áksák]
    agibeai+N+Cmp#ávssis+N+Sg+Ill: [agibeaiáksái, agibeai-áksái]
    agibeai+N+Cmp#ávssis+N+Der/Dimin+N+Sg+Nom: [agibeaiáksáš, agibeai-áksáš]
    agibeai+N+Cmp#ávssis+N+Der/Dimin+N+Der/Dimin+N+Sg+Nom: [agibeaiáksážaš, agibeai-áksážaš]
    agibeai+N+Cmp#ávssis+N+Der/heapmi+A+Sg+Nom: [agibeaiávssesheapme, agibeai-ávssesheapme, agibeaiávssesheapmi, agibeai-ávssesheapmi, agibeai-ávsseshin, agibeaiávsseshin]



  Noun - kantuvradieđáhus: # KANTUR SgNomCmp + JOHTOLAT
    kantuvra+v7+N+Cmp/SgNom+Cmp#dieđáhus+N+Sg+Nom: [konttordieđáhus, konttor-dieđáhus, konttor-dieđahus, konttordieđahus]
    kantuvra+v4+N+Cmp/SgNom+Cmp#dieđáhus+N+Sg+Nom: [kontordieđáhus, kontor-dieđáhus, kontordieđahus, kontor-dieđahus]
    kantuvra+v5+N+Cmp/SgNom+Cmp#dieđáhus+N+Sg+Nom: [gánttordieđáhus, gánttor-dieđáhus, gánttordieđahus, gánttor-dieđahus]
    kantuvra+v6+N+Cmp/SgNom+Cmp#dieđáhus+N+Sg+Nom: [gántordieđáhus, gántor-dieđáhus, gántordieđahus, gántor-dieđahus]
    kantuvra+N+Cmp/SgNom+Cmp#dieđáhus+N+Sg+Nom: [kontuvradieđahus, kantuvradieđahus, kánttordieđahus, kánturdieđahus, kántordieđahus, gánturdieđahus, gántuvradieđahus, kontuvra-dieđahus, kantuvra-dieđahus, kánttor-dieđahus, kántur-dieđahus, kántor-dieđahus, gántur-dieđahus, gántuvra-dieđahus, kántuvradieđahus, kantovradieđáhus, kántuvra-dieđahus, kántuvra-dieđáhus, konttor-dieđahus, kantovra-dieđahus, gánttordieđahus, gánttor-dieđahus, kontor-dieđahus, konttordieđahus, kontordieđahus, kántuvradieđáhus, kantovradieđahus, kantovra-dieđáhus, gántor-dieđahus, gántordieđahus, kontordieđáhus, kánturdieđáhus, kánttordieđáhus, gántordieđáhus, kantuvra-dieđáhus, gántuvra-dieđáhus, kantuvradieđáhus, kántor-dieđáhus, gánturdieđáhus, gántor-dieđáhus, kontor-dieđáhus, konttordieđáhus, gánttordieđáhus, kánttor-dieđáhus, gántur-dieđáhus, konttor-dieđáhus, kántordieđáhus, kontuvra-dieđáhus, gántuvradieđáhus, kontuvradieđáhus, gánttor-dieđáhus, kántur-dieđáhus]
    kantuvra+N+Cmp/SgNom+Cmp#dieđáhus+N+Sg+Loc: [kontuvradieđáhusas, kantuvradieđáhusas, kánturdieđahusas, gántor-dieđahusas, kantovradieđáhusas, kantovra-dieđáhusas, kantuvra-dieđáhusas, kánttordieđáhusas, gánttor-dieđáhusas, kántordieđahusas, kánttor-dieđahusas, gánttordieđahusas, gántordieđáhusas, gántuvra-dieđahusas, gántordieđahusas, gántuvradieđahusas, gántuvra-dieđáhusas, kontordieđáhusas, kontuvra-dieđáhusas, konttor-dieđáhusas, kantovradieđahusas, kántordieđáhusas, kántor-dieđahusas, konttor-dieđahusas, kontor-dieđahusas, kantovra-dieđahusas, kántuvra-dieđahusas, kánturdieđáhusas, gántor-dieđáhusas, gánttor-dieđahusas, gántuvradieđáhusas, kantuvra-dieđahusas, kantuvradieđahusas, kántur-dieđáhusas, gánturdieđáhusas, gánturdieđahusas, kánttordieđahusas, gántur-dieđáhusas, kántuvra-dieđáhusas, kontordieđahusas, kántor-dieđáhusas, kántur-dieđahusas, kontuvra-dieđahusas, gánttordieđáhusas, kántuvradieđáhusas, kántuvradieđahusas, konttordieđahusas, konttordieđáhusas, kontor-dieđáhusas, kontuvradieđahusas, gántur-dieđahusas, kánttor-dieđáhusas]
    kantuvra+N+Cmp/SgNom+Cmp#dieđáhus+N+Sg+Ill: [kontuvradieđáhussii, kantuvradieđáhussii, gántur-dieđáhussii, konttor-dieđahussii, kántor-dieđahussii, kantovra-dieđáhussii, gánttor-dieđahussii, gántuvradieđáhussii, gántor-dieđáhussii, kantovra-dieđahussii, kántuvradieđahussii, kontuvradieđahussii, kantuvradieđahussii, konttordieđahussii, kántordieđáhussii, kántur-dieđáhussii, kánttordieđáhussii, kantovradieđahussii, gántuvra-dieđahussii, kánttor-dieđáhussii, konttordieđáhussii, kontuvra-dieđáhussii, gántur-dieđahussii, kántordieđahussii, kántur-dieđahussii, konttor-dieđáhussii, kánttor-dieđahussii, gánttordieđahussii, gántordieđahussii, kantuvra-dieđáhussii, kántuvradieđáhussii, kánturdieđahussii, kontor-dieđáhussii, kontordieđahussii, gántor-dieđahussii, gántordieđáhussii, kontor-dieđahussii, gántuvradieđahussii, kontuvra-dieđahussii, gánttordieđáhussii, gánturdieđáhussii, kántor-dieđáhussii, kántuvra-dieđahussii, kontordieđáhussii, kánttordieđahussii, kantovradieđáhussii, kántuvra-dieđáhussii, kantuvra-dieđahussii, gánturdieđahussii, gánttor-dieđáhussii, kánturdieđáhussii, gántuvra-dieđáhussii]
    
  Noun - čáhppesoasus: # VIELG Attr + MALISLONG
    čáhppat+A+Attr+Cmp#oasus+N+Sg+Nom: [čáhppesoasus, čáhppes-oasus]
    čáhppat+A+Attr+Cmp#oasus+N+Sg+Gen: [čáhppesossosa, čáhppes-ossosa, čáhppes-ossos, čáhppesossos]
    čáhppat+A+Attr+Cmp#oasus+N+Sg+Acc: [čáhppesossosa, čáhppes-ossosa, čáhppes-ossos, čáhppesossos]
    čáhppat+A+Attr+Cmp#oasus+N+Sg+Loc: [čáhppesossosis, čáhppes-ossosis]
    čáhppat+A+Attr+Cmp#oasus+N+Sg+Ill: [čáhppesossosii, čáhppes-ossosii]
    čáhppat+A+Attr+Cmp#oasus+N+Sg+Com: [čáhppesossosiin, čáhppes-ossosiin, čáhppesossosiinna, čáhppes-ossosiinna]
    čáhppat+A+Attr+Cmp#oasus+N+Pl+Nom: [čáhppesossosat, čáhppes-ossosat, čáhppes-ossosak, čáhppesossosak]
    čáhppat+A+Attr+Cmp#oasus+N+Pl+Gen: [čáhppesossosiid, čáhppes-ossosiid]
    čáhppat+A+Attr+Cmp#oasus+N+Pl+Acc: [čáhppesossosiid, čáhppes-ossosiid]
    čáhppat+A+Attr+Cmp#oasus+N+Pl+Loc: [čáhppesossosiin, čáhppes-ossosiin, čáhppesossosiinna, čáhppes-ossosiinna]
    čáhppat+A+Attr+Cmp#oasus+N+Pl+Ill: [čáhppesossosiidda, čáhppes-ossosiidda]
    čáhppat+A+Attr+Cmp#oasus+N+Pl+Com: [čáhppesossosiiguin, čáhppes-ossosiiguin]
    čáhppat+A+Attr+Cmp#oasus+N+Ess: [čáhppesoasusin, čáhppes-oasusin, čáhppes-ossosin, čáhppesossosin]
    čáhppat+A+Attr+Cmp#oasus+N+Der/Dimin+N+Sg+Nom: [čáhppesossosaš, čáhppes-ossosaš]
    čáhppat+A+Attr+Cmp#oasus+N+Der/Dimin+N+Der/Dimin+N+Sg+Nom: [čáhppesossosaččaš, čáhppes-ossosaččaš]
    čáhppat+A+Attr+Cmp#oasus+N+Der/heapmi+A+Sg+Nom: [čáhppesoasusheapme, čáhppes-oasusheapme, čáhppesoasusheapmi, čáhppes-oasusheapmi]
    čáhppat+A+Attr+Cmp#oasus+N+Der/laš+A+Sg+Nom: [čáhppesoasuslaš, čáhppes-oasuslaš, čáhppesoasuslážž, čáhppes-oasuslážž]


  Noun - viežžanolmmoš : # BOAHTINTV SgCmp + FALIS
    viežžat+V+TV+Der/NomAct+N+Cmp/SgNom+Cmp#olmmoš+N+Sg+Nom: [viežžanolmmoš, viežžan-olmmoš]
    viežžat+V+TV+Der/NomAct+N+Cmp/SgNom+Cmp#olmmoš+N+Sg+Loc: [viežžanolbmos, viežžan-olbmos]
    viežžat+V+TV+Der/NomAct+N+Cmp/SgNom+Cmp#olmmoš+N+Sg+Ill: [viežžanolbmui, viežžan-olbmui]

  Noun - uksageahči : # GOAHTI-A SgNomCmp + AIGI
    uksa+N+Cmp/SgNom+Cmp#geahči+N+Sg+Nom: [uksageahči, uksa-geahči]
    uksa+N+Cmp/SgNom+Cmp#geahči+N+Sg+Loc: [uksageažis, uksa-geažis]
    uksa+N+Cmp/SgNom+Cmp#geahči+N+Sg+Ill: [uksageahčái, uksa-geahčái, uksageahčii, uksa-geahčii]

  Noun - uvssageahči : # GOAHTI-A SgGenCmp + AIGI
    uksa+N+Cmp/SgGen+Cmp#geahči+N+Sg+Nom: [uvssageahči, uvssa-geahči]
    uksa+N+Cmp/SgGen+Cmp#geahči+N+Sg+Loc: [uvssageažis, uvssa-geažis]
    uksa+N+Cmp/SgGen+Cmp#geahči+N+Sg+Ill: [uvssageahčái, uvssa-geahčái, uvssageahčii, uvssa-geahčii]

  Noun - uvssaidgeahči : # GOAHTI-A PlGenCmp + AIGI
    uksa+N+Cmp/PlGen+Cmp#geahči+N+Sg+Nom: [uvssaidgeahči, uvssaid-geahči]
    uksa+N+Cmp/PlGen+Cmp#geahči+N+Sg+Loc: [uvssaidgeažis, uvssaid-geažis]
    uksa+N+Cmp/PlGen+Cmp#geahči+N+Sg+Ill: [uvssaidgeahčái, uvssaid-geahčái, uvssaidgeahčii, uvssaid-geahčii]

  Noun - niibedilli : # GOAHTI-I SgNomCmp + ALBMILONGSHORT
    niibi+N+Cmp/SgNom+Cmp#dilli+N+Sg+Nom: [niibedilli, niibe-dilli]
    niibi+N+Cmp/SgNom+Cmp#dilli+N+Sg+Loc: [niibedilis, niibe-dilis]
    niibi+N+Cmp/SgNom+Cmp#dilli+N+Sg+Ill: [niibedillái, niibe-dillái]


  Noun - niibbidilli : # GOAHTI-I SgGenCmp + ALBMILONGSHORT
    niibi+N+Cmp/SgGen+Cmp#dilli+N+Sg+Nom: [niibbidilli, niibbedilli, niibbi-dilli, niibbe-dilli]
    niibi+N+Cmp/SgGen+Cmp#dilli+N+Sg+Loc: [niibbidilis, niibbedilis, niibbi-dilis, niibbe-dilis]
    niibi+N+Cmp/SgGen+Cmp#dilli+N+Sg+Ill: [niibbidillái, niibbedillái, niibbi-dillái, niibbe-dillái]

  Noun - niibbiiddilli : # GOAHTI-I PlGenCmp + ALBMILONGSHORT
    niibi+N+Cmp/PlGen+Cmp#dilli+N+Sg+Nom: [niibbiiddilli, niibbiid-dilli]
    niibi+N+Cmp/PlGen+Cmp#dilli+N+Sg+Loc: [niibbiiddilis, niibbiid-dilis]
    niibi+N+Cmp/PlGen+Cmp#dilli+N+Sg+Ill: [niibbiiddillái, niibbiid-dillái]
